# 请教融资租赁业务的审计问题

提问人：sxy1994 时间：2021-03-31 12:33:04
本人经验较浅，想请教一下有关融资租赁的审计中如下问题：
1 、考试中租赁开始日一般为X月 1 日，而实际业务中，租赁开始日可能是X月 15 日，付款期为每个月的 15 日，请问在资产负债表日是否需要将剩下15 日未确认融资费用摊销？
2 、一般实务中，计算利息采用的实际利率是如何确定的？
3 、付款期与付款额并非每期相同（如首期款30%），是否仍然可以采用IRR函数计算的折现率作为实际利率？
4 、入账时如果按照融资租赁公司给出的本金和利息金额入账，那么审计程序中的利息测算意义何在？

回答人：chenyiwei
1 、理论上需要。实际操作中可以考虑重要性原则。
2 、如果是售后回租构成的融资租赁，则一般用IRR()等函数测算；如果是直租，则一般参照承租人或类似企业的商业银行贷款实际利率。
3 、可以用IRR或者XIRR等函数。
4 、融资租赁公司给出的每期本金或利息在很多情况下并不符合实际利率法的要求，因此需根据实际利率法的要求重新编制摊销表，重新计量各期的本金和利息支付金额，以及各期的实际利息支出。另外即使不考虑这一点，重新计算本身也是必要的审计程序。